【裁判字號】    99,重上更(二),84
【裁判日期】    990721
【裁判案由】    毒品危害防制條例
【裁判全文】
臺灣高等法院刑事判決            99年度重上更(二)字第84號
上  訴  人
即  被  告  甲○○
選任辯護人  謝崇浯律師
上列上訴人因毒品危害防制條例案件，不服臺灣板橋地方法院93
年度訴字第1371號，中華民國94年1月26日第一審判決（起訴案
號：臺灣板橋地方法院檢察署93年度偵字第6077號），提起上訴
，經判決後，最高法院第二次發回更審，本院判決如下：
    主  文
原判決撤銷。
甲○○販賣第一級毒品，處有期徒刑柒年貳月。
未扣案之甲○○所有門號0000000000號行動電話壹支（含SIM卡
壹張）沒收，如全部或一部不能沒收時，追徵其價額。犯罪所得
財物新臺幣壹仟元沒收，如全部或一部不能沒收時，以其財產抵
償之。
    事  實
一、甲○○與陳信忠（民國93年1 月10死亡）原係男女朋友關係
    ，陳信忠有施用毒品前科，且曾販賣第一級毒品海洛因予張
    淑芳，甲○○曾搭乘陳信忠之機車同往張淑芳位於台北縣新
    莊市○○街153巷12號3樓住處附近交貨，而知悉張淑芳住處
    ，並知悉張淑芳有施用第一級毒品海洛因之習慣。嗣甲○○
    與陳信忠因故吵架，因缺錢花用，竟意圖營利，基於販賣第
    一級毒品海洛因之故意，於93年1月4日，以其所有之門號
    0000000000號行動電話為聯絡工具，撥打張淑芳所有之門號
    0000000000號行動電話，向張淑芳兜售其所持有第一級毒品
    海洛因(無證據證明係侵占陳信忠所有之物)，而以新台幣（
    下同）1千元之價格，販賣上開第一級毒品海洛因1小包予張
    淑芳，並於同日晚間11時許，在張淑芳位於台北縣新莊市○
    ○街153巷12號住處樓下完成交易。嗣張淑芳施用第一級毒
    品海洛因後，將含海洛因殘渣、無法析離之塑膠袋1只丟棄
    房間之垃圾桶內（另扣得與本案無關之施用第一級毒品海洛
    因工具吸管1支，均經檢察官於張淑芳施用第一級毒品案件
    中，以扣押物品處分命令廢棄），於翌日晚上10時許，為其
    父發現，而報警處理，經聯絡甲○○至張淑芳上開住處，而
    為警查獲。
二、案經臺北縣政府警察局新莊分局報請臺灣板橋地方法院檢察
    署檢察官偵查起訴。
    理  由
壹、程序部分
    按被告以外之人於審判外之言詞或書面陳述，除法律有規定
    者外，不得作為證據；被告以外之人於審判外之陳述，雖不
    符前4條之規定，而經當事人於審判程序同意作為證據，法
    院審酌該言詞陳述或書面陳述作成時之情況，認為適當者，
    亦得為證據。當事人、代理人或辯護人於法院調查證據時，
    知有第159條第1項不得為證據之情形，而未於言詞辯論終結
    前聲明異議者，視為有前項之同意。刑事訴訟法第159條第1
    項、第159條之5分別定有明文。張淑芳於偵查中具結之證言
    ，係被告以外之人於偵查中向檢察官所為之陳述，符合刑事
    訴訟法第159條之1第2項之規定，被告、辯護人亦未陳明張
    淑芳於偵查中所為之陳述有何顯不可信之情況，故其偵查中
    之陳述亦得作為證據。至於張淑芳於警詢之供述，為被告以
    外之人於審判外之陳述，依刑事訴訟法第159條第1項之規定
    ，無證據能力，不得採為不利被告之認定。
貳、實體部分
一、訊據上訴人即被告甲○○固坦承於93年1月4日以其所有、門
    號0000000000號行動電話，撥打張淑芳所有門號0000000000
    號行動電話，並於同日晚間11時許，在臺北縣新莊市○○街
    153巷12號張淑芳住處樓下交付一小包物品予張淑芳，且向
    張淑芳收取一千元之事實不諱，惟矢口否認有販賣第一級毒
    品海洛因予張淑芳之犯行，辯稱：係陳信忠拿一包用衛生紙
    包的東西，叫伊拿給張淑芳，順便向她收一千元，陳信忠說
    那是張淑芳欠他的錢，伊不知那是什麼東西，事後才知道係
    海洛因云云。辯護人另辯以：扣案之殘渣袋未送驗就被銷燬
    ，無法證明被告所交付之一小包物品係海洛因，且毒品之代
    謝時間長達4、5天，張淑芬本有吸食毒品之習慣，故其尿液
    不能據以證明被告交付的東西係毒品云云。惟查:
  (一)上開事實，業據證人張淑芳於偵查中證稱：「（是否於93年
    1月5日被查獲施用第一級毒品？）是的，我有去觀察勒戒，
    也已經結案了。」、「你向郭買過幾次？）1次。93年1 月4
    日跟她聯絡，晚上11點在（新莊市○○○○街）住處（樓下
    ），用一千元買1小包的海洛因，我沒有秤重。」、「我之
    前都跟男的聯絡，男的叫阿忠，阿忠與郭是男女朋友，當天
    是郭向我表示她缺錢，所以願意將海洛因賣我來換取現金。
    」、「我向阿忠買過很多次，是郭向我說她與阿忠是男女朋
    友」等語（見93年度偵字第6077號偵查卷第13頁正面）。復
    於原審審理中證稱：「我是當天1月5日晚上10點40分被查獲
    ，海洛因是向甲○○購買，當時已經施用完畢，只剩殘渣袋
    ……。是約在我家樓下交易，甲○○騎機車到我家樓下。」
    、「（你電話是跟誰聯絡？）甲○○打電話給我……她說她
    跟阿忠吵架，她要跟我借錢……因為我跟她不熟……所以她
    要用東西跟我交換。當天她有先問我身上有多少錢可借她，
    我說身上有一千元……」、「（認識阿忠多久？）沒有多久
    ，之前都是跟阿忠購買。」、「（93年1月4日以00000000
    00跟0000000000聯絡情形）？都是跟甲○○聯絡，那天沒有
    用這電話跟阿忠講。」、「偵查中所言都是照實講。」、「
    （購買時間是93年1月4日用電話聯絡，晚上11點在住處樓下
    交易？）是的。我交給她一千元，反正是一手交錢一手交貨
    。她交給我的貨是粉末狀，都是裝在一般海洛因的透明塑膠
    袋內。」、「（有無吸食海洛因？）有。因為當時身上沒有
    海洛因所以才跟被告購買海洛因。本來我要跟阿忠買，但找
    不到阿忠，所以才跟被告買。」、「（交易地點，是何人決
    定？）好像是我。因為她曾經跟阿忠來過我家附近，所以知
    道地點。」、「……我跟被告只買過這一次毒品海洛因。」
    、「（海洛因外表是否有用東西包起來？）有。是有用東西
    覆蓋著。」、「塑膠殘渣袋是93年1月4日晚上甲○○當時交
    給我的沒錯。衛生紙我上樓時就把它揉掉，衛生紙多厚我沒
    有印象，跟別人交易，因為在戶外，會用衛生紙或紙袋包著
    。不會那麼明目張膽。」、「（海洛因何時吸？）我是用注
    射的。針筒在警察查獲時，已經丟掉了。買回來的時候，就
    用了。我是隔天被查獲。我當天施用後，甲○○還有到我家
    。用了之後，我爸爸發現殘渣袋及吸管，我爸爸希望我去勒
    戒，就報警……」、「（確定甲○○交給你施用的是海洛因
    ？）是的。跟我之前施打的海洛因一樣。」、「（如何聯絡
    甲○○到你家？）我爸爸請我打電話叫甲○○到我家，她到
    我家後，就被警察查獲……」「（甲○○知道你施用海洛因
    ？）知道。」、「（用一千元換毒品，是誰決定？）因為當
    時我身上只有一千元，她說有多少就算多少。她連吃飯的錢
    都沒有。量多少沒有算，但比平常跟阿忠買多一些。」等語
    在卷（見原審94年1月4日審判筆錄），證人即查獲本案之警
    員蔡昀燃於原審審理時亦證稱：93年1月5日22時40分許，接
    獲張淑芳的父親報案，我與同事二人就到他的住處，張淑芳
    的父親開門請我們進去，經張淑芳同意，進入她的房間，在
    垃圾桶內有發現海洛因殘渣袋及吸管，----我記得證人當場
    有說來源是阿忠及被告，但怎麼說忘記了，後來被告就來按
    電鈴，距離我們到場沒有多久等語（見原審94年1月4日審判
    筆錄）。復有臺北縣政府警察局新莊分局扣押筆錄、扣押物
    品目錄表、照片各1紙、0000000000號行動電話申請人基本
    資料查詢表1紙、0000000000、0000000000號行動電話雙向
    通聯紀錄2紙附卷及含海洛因殘渣之殘渣袋1只扣案可稽（業
    經檢察官於張淑芳施用第一級毒品案件中，以扣押物品處分
    命令書執行廢棄，無法送鑑定，見93年度核退字第2035號偵
    查卷第7頁至第9頁、第19頁至第58頁）。可知，被告證人張
    淑芳與被告並非熟識，且係因遭父親發現其吸毒而報警，並
    非與被告有何嫌隙，自無故意誣指的動機。
  (二)陳信忠於93年1月10日因一氧化碳中毒死亡，有檢察官相驗
    屍體證明書一紙附卷可考（見93年度偵字第6077號偵查卷第
    118頁），已無法傳喚到庭說明，惟證人張淑芳於偵查及原
    審審理中始終均堅稱此次是被告主動提議要販賣海洛因一小
    包予張淑芳等語，參以依0000000000、0000000000號行動電
    話雙向通聯紀錄2紙可知，被告於93年1月4日以其所有00000
    00 000號行動電話撥打張淑芳所有0000000000號行動電話5
    通，張淑芳僅係受話，雖張淑芳於同日22時49分41秒許，曾
    以其所有門號0000000000號行動電話，撥打被告所有門號
    0000000000號行動電話，惟通話時間僅有3秒，可知，二人
    當日通話之前數通，均係被告主動打電話給張淑芳，僅被告
    交付毒品予張淑芳前，張淑芳有打電話給被告，足見被告辯
    稱係證人張淑芳撥打電話請伊向陳信忠調物品云云，以及證
    人張淑芳於原審審理中證稱：「（警詢中說請被告跟阿忠調
    東西？）有，因為阿忠找不到」等語（見原審刑事卷及94年
    1 月4日審判筆錄），與被告打電話向證人兜售之事實不符
    ，顯係飾卸及迴護被告之詞，並不足採。又證人張淑芳上開
    關於被告主動打電話販賣、交付毒品及收取一千元之證述，
    核與證人蔡昀燃之證述及上開通聯紀錄相符，自可採信。
  (三)被告於第一次警詢中供稱：「（陳信忠）他用衛生紙包住海
    洛因袋，只叫我將該物品交給張淑芳，並同張淑芳收一千元
    ，是張淑芳欠他的。」等語（見93年度核退字第2035號偵查
    卷第2頁反面、第3頁正面），於第二次警詢中供稱：「張淑
    芳叫我跟陳信忠調東西，我跟陳信忠講後，陳信忠便拿了一
    包用衛生紙包住的東西叫我交給張淑芳。」、「……我有問
    張淑芳，但她沒有跟我說明，一直到1月5日23時3、40分到
    張淑芬家時才知道該物品為毒品。」等語（見原審刑事卷）
    ，於偵查中供稱：「（是否認識陳信忠與張淑芳？）我只認
    識陳信忠。」、「是陳信忠要我拿過去的……當時我要回泰
    山順路……」、「（是否交給張淑芳？）我不知道她叫什麼
    名字，是陳說那個地方有個女生在等。」、「（為何張說是
    與妳聯絡？）是陳拿我的行動和張聯絡。」等語（見93 年
    度偵字第6077號偵查卷第7頁），於原審審理中供稱：「因
    為陳信忠叫我打電話跟證人借錢，張淑芳說她沒有錢，陳信
    忠就叫我拿東西給他。陳信忠就拿一包用衛生紙包的東西，
    叫我拿給張淑芳。順便跟他收一千元，他說那是張淑芳欠他
    的錢。」、「（陳信忠既然要向張淑芳借錢，為何又說張淑
    芳欠他錢？）我也不知道。他說她之前上班，沒錢坐車跟陳
    信忠借的。我有說為什麼你自己不跟她拿錢，他說為避免不
    必要的誤會。」、「（如何到張淑芳住處？）陳信忠騎我的
    機車載我去後，他就先離開，放我及車子在那裡。」、「…
    …我手機有證人的電話，打電話給她後，她就下來。」、「
    （如何將東西交給證人？）我就直接把東西交給她，她就把
    錢交給我。我說那是阿忠託我交給她的。」、「（你如何知
    道證人的住處？）不知道，是阿忠載我去的。在這之前阿忠
    有帶我去過一次。」、「（陳信忠交給你時，有無問他是何
    物？）我有問他，但他叫我不要問。之前陳信忠有交一個戒
    指叫我還給張淑芳，但張淑芳說那戒指是假的。張淑芳一直
    向陳信忠要，所以陳信忠叫我交給張淑芳。當時就有用衛生
    紙包著。我以為那是戒指，因為陳信忠有說那是戒指。別人
    拿東西給我，我不可能打開看。當時我們兩人應該不算是男
    女朋友，應該只是普通朋友……」等語（見原審94年1月4日
    審判筆錄）。於本院前審審理時辯稱：「（對原審判決所認
    定之犯罪事實有何意見？）是陳信忠騎機車載我過去，他自
    己躲在旁邊……」等語。其前後供述不一，前稱係張淑芳欠
    陳信忠錢，後改稱陳信忠欲向張淑芳借錢，且陳信忠如載被
    告前往交貨，目的在換取現金，為何又不待被告取錢即先行
    離開，顯與常情有違，應係臨訟編織之詞，自難憑採。且依
    證人張淑芳之證述，陳信忠曾有多次販賣毒品海洛因予張淑
    芳，對張淑芳自有相當之了解與信任，則本件既是毒品交易
    ，如陳信忠當時確係在場，且欲出售毒品予張淑芳，自可依
    循前例，由其本人打電話給張淑芳並親自交付毒品，實無透
    過被告打電話及交付毒品，而自己偷偷摸摸隱身幕後之必要
    。參諸遠傳電信股份有限公司傳真之資料顯示，0000000000
    號行動電話，持機人係被告甲○○(核退卷第19頁)，93年1
    月4日當日均係被告與張淑芳通話，益信證人張淑芳之證述
    屬實，即當時被告係因與陳信忠吵架，被告頓失依靠，欲向
    張淑芳借錢不成，而以其持有之毒品海洛因一小包出售予張
    淑芳，堪予認定。又被告於本院前審供稱：陳信忠當時租屋
    處在成功街(本院更一卷第52頁)，陳信忠之相驗屍體證明書
    所載住址在台北縣新莊市○○街54號5樓(偵卷第118頁)，而
    依通聯紀錄，被告於93年1月4日與張淑芳通話之基地台均在
    台北縣樹林鎮，可佐證被告當時並非在陳信忠租住處，張淑
    芳係住台北縣新莊市○○街，如陳信忠欲販售毒品予張淑芳
    ，理應返回租住處後打電話連絡，再前往交易較為便利，益
    證當時被告並非與陳忠信在一起，參諸證人張淑芳證稱當時
    都找不到陳信忠，及93年1月5日22時30分許，被告也是隻身
    一人前往張淑芳家中為警查獲，並未與陳信忠同往等情，本
    件應係被告單獨起意販售該包毒品，主動與張淑芳連絡，並
    單獨前往交貨。
  (四)辯護意旨略以：被告自始不知衛生紙包起來之物品係毒品，
    且證人張淑芳於案發當時收受被告所交付之物時，並未打開
    衛生紙檢查是否為毒品海洛因以及品質為何？重量是否足夠
    ？且於交付買賣金額後，即逕自返回樓上住處，與一般毒品
    交易常情不符。惟查：被告自承與陳信忠交往已一、二個月
    ，而陳信忠於87年間即曾因施用毒品觸法，有其刑案資料查
    註紀錄表可參(93年核退字第2035號卷第60頁)，依證人張淑
    芳之供述，陳信忠當時還多次販賣海洛因供伊施用，被告與
    陳信忠係男女朋友關係，實難推諉不知。且證人張淑芳於原
    審證稱：被告要跟我借錢，因為我跟她不熟，本來不想借，
    因為阿忠的東西放在那邊，所以她要用東西跟我交換等語(
    原審卷第76頁)，可知，被告與證人張淑芳通話時，有告知
    阿忠有東西放在她那邊，且已知該東西是有金錢價值之物，
    得與證人張淑芳交換現金，其辯稱其自始均不知該由衛生紙
    包裹起來之物品為毒品乙節，並不足採。且證人張淑芳於原
    審證稱：「塑膠殘渣袋是93年1月4日晚上甲○○當時交給我
    的沒錯。衛生紙我上樓時就把它揉掉，衛生紙多厚我沒有印
    象，跟別人交易，因為在戶外，會用衛生紙或紙袋包著。不
    會那麼明目張膽」等語，本件係被告單獨前往證人張淑芳住
    處交付毒品，已認定如上，被告亦自承所交付之物當時係以
    衛生紙包覆，可知其亦知該一小包物品須加遮掩，其知悉衛
    生紙所包覆者係毒品海洛因甚明，所辯洵不可採。
  (五)又張淑芳於93年1月4日取得該小包海洛因後隨即施用完畢（
    原審法院94年1月4日審理筆錄第7頁），次日晚間為警查獲
    後，經警採尿送驗，以酵素免疫分析法（EIA）初步檢驗、
    氣相層析質譜儀法（GC/MS）確認檢驗，結果呈海洛因代謝
    物鴉片類陽性反應，此有臺北縣政府警察局新莊分局煙毒麻
    藥品案被移送者姓名及代碼對照表、新莊分局查獲違反毒品
    危害防制條例採集尿液檢體送驗清單、台灣檢驗科技股份有
    限公司濫用藥物尿液檢驗報告各一紙在卷可佐。參酌證人張
    淑芳證稱其向被告購買該包毒品之後已施用完畢，將殘渣袋
    丟棄於垃圾桶等情，足證證人張淑芳係因施用被告所交付之
    毒品，尿液始被檢出嗎啡陽性反應，被告交付予張淑芳之物
    即為海洛因無訛。
  (六)被告並無施用毒品習性，有台灣檢驗科技股份有限公司檢驗
    報告乙紙在卷可稽(原審卷第99頁)，衡情自無對外購買毒品
    之必要。又其與陳信忠係男女朋友關係，陳信忠之前又有販
    賣毒品海洛因之情形，則被告持有用以販賣之毒品海洛因，
    自以來自陳信忠之可能性最高。證人張淑芳亦證稱：被告稱
    陳信忠的東西在他那邊，然究係陳信忠贈與被告，抑或交被
    告保管不明，而陳信忠已亡故，無從查證，依罪疑唯輕法則
    ，尚難逕認定係被告侵占自己持有陳信忠之毒品，惟本件毒
    品係被告無償取得應可認定。又證人張淑芳證稱：我當天施
    用後，我爸爸發現殘渣袋及吸管，希望我去勒戒，就報警等
    語(原審卷第79頁)，可知該包海洛因其量甚微，僅足供一次
    施用，被告卻向張淑芳索取一千元之代價，其係意圖營利，
    基於販賣之意思交付毒品甚明。
    綜上所述，被告上開所辯，顯係事後卸責之詞，不足採信。
    被告確有販賣海洛因予張淑芳之犯行，洵堪認定，應依法論
    科。
二、按94年2月2日修正，95年7月1日施行之刑法第2條第1項規定
    ：行為後法律有變更者，適用行為時之法律。但行為後之法
    律有利於行為人者，適用最有利於行為人之法律。查毒品危
    害防制條例第4條第1項業已於98年5月20日修正，修正前係
    規定：製造、運輸、販賣第一級毒品者，處死刑或無期徒刑
    ，處無期徒刑者，得併科新台幣一千萬元以下罰金，修正後
    則規定：製造、運輸、販賣第一級毒品者，處死刑或無期徒
    刑，處無期徒刑者，得併科新台幣二千萬元以下罰金。可知
    ，修正後規定已將得併科罰金之數額提高，修正後之規定，
    並非有利於被告，自應適用修正前即行為時之法律。
三、核被告甲○○所為，係犯98年5月20日修正前毒品危害防制
    條例第4條第1項之販賣第一級毒品海洛因罪。被告販賣第一
    級毒品前持有第一級毒品之低度行為，為販賣之高度行為所
    吸收，不另論罪。查被告甲○○販賣毒品海洛因，其法定最
    低本刑為死刑、無期徒刑，惟念其販賣對象僅張淑芳一人，
    次數一次，數量尚微，且販賣所得僅一千元，如判處最低度
    刑無期徒刑，尚嫌過重，且其係因缺錢花用始為本件犯行，
    犯罪之情狀尚堪憫恕，在客觀上足以引起一般同情，應依刑
    法第59條之規定減輕其刑。又被告行為後，刑法於94年2月2
    日修正公布，95年7月1日施行，其中第65條第2項原規定「
    無期徒刑減輕者，為7年以上有期徒刑」，修正為「無期徒
    刑減輕者，為20年以下15年以上有期徒刑」，就「無期徒刑
    減輕其刑部分」，修正後刑法第65條第2項對被告不利，應
    適用修正前刑法第65條第2項規定酌減其刑。
四、原審據以對被告論罪科刑，固非無見。惟查：(一)、毒品危害
    防制條例第4條第1項之販賣第一級毒品罪，以行為人有營利
    之目的（意思），而販入或賣出該毒品或二者兼而有之者，
    為其構成要件，故行為人有無此項犯罪（營利意思）之目的
    意思，自應於事實欄內為詳實之記載，並於理由內說明其憑
    以認定之證據，始稱適法。原判決事實欄固記載被告意圖營
    利而販賣海洛因與張淑芳，然其理由欄並未說明經由何項調
    查及有何證據，堪認上訴人前揭販賣海洛因之犯行確具有營
    利之意圖，其理由欠備，亦有未洽。(二)販賣第一級毒品海洛
    因，必其所販賣者確為海洛因，方能成立。原判決未說明張
    淑芳為警查獲後其尿液檢驗結果究竟如何，復未說明經由何
    項調查及有何證據，堪認被告販賣與張淑芳者確屬海洛因，
    其證據調查自未完備。被告上訴否認犯罪雖無可採，惟原判
    決既有可議，自應由本院將之撤銷改判。爰審酌被告並無前
    科，有本院被告全國紀錄表一紙附卷可查，素行尚稱良好，
    明知毒品海洛因有嚴重之危害性，竟意圖營利，販賣海洛因
    ，仍具惡性，兼衡其犯罪之動機、目的、所得利益及犯罪後
    否認犯行等一切情狀，量處有期徒刑柒年貳月。另以，未扣
    案之門號0000000000號行動電話乙支（包含SIM卡1張），被
    告自承為其所有，且係供本件販毒第一級毒品海洛因所用之
    物，併依毒品危害防制條例第19條第1項之規定，宣告沒收
    ，如全部或一部不能沒收時，追徵其價額；再被告販賣第一
    級毒品海洛因所得一千元，應依毒品危害防制條例第19條第
    1項之規定宣告沒收之，如全部或一部不能沒收時，以其財
    產抵償之（按毒品危害防制條例第19條第1項所規定供犯罪
    所用或因犯罪所得之財物，均沒收之，如全部或一部不能沒
    收時，追徵其價額或以其財產抵償之。其中所謂追徵其價額
    者，必限於所沒收之物為我國現行貨幣以外之其他財物而無
    法沒收時，始應追徵其價額，使其繳納與原物相當之價額。
    如犯罪所得之金錢為我國貨幣即新台幣，因其本身即為我國
    現行貨幣價值之表示，自不發生追徵其價額之問題）。至扣
    案含第一級毒品海洛因殘渣、無法析離之塑膠袋1個（自張
    淑芳屋內所查扣者），雖毒品危害防制條例第18條第1項前
    段規定不問屬於犯人與否，應沒收銷燬之，惟該項物品，業
    經檢察官於被告施用第一級毒品案件中，以扣押物品處分命
    令執行廢棄在卷，有臺灣板橋地方法院檢察署檢察官93年2
    月1日板檢博行字第8222 號扣押物品處分命令一紙在卷可按
    （見原審刑事卷），該物品與本案被告犯行無直接關連，復
    已滅失而不存在，爰不於本案宣告沒收（銷燬）。
據上論斷，應依刑事訴訟法第369條第1項前段、第364條、第299
條第1項前段，修正前毒品危害防制條例第4條第1項、第19條第1
項，刑法第2條第1項前段、第11條前段、第59條，修正前刑法第
65 條第2項，判決如主文。
本案經檢察官許仲瑩到庭執行職務。
中    華    民    國    99    年    7     月    21    日
                  刑事第十七庭  審判長法  官  王聰明
                                      法  官  黃雅芬
                                      法  官  陳世宗
以上正本證明與原本無異。
如不服本判決，應於收受送達後10日內向本院提出上訴書狀，其
未敘述上訴之理由者並得於提起上訴後10日內向本院補提理由書
（均須按他造當事人之人數附繕本）「切勿逕送上級法院」。
                                      書記官  李佳穎
中    華    民    國    99    年    7     月    21    日
附錄：本案論罪科刑法條全文
98年5月20日修正前毒品危害防制條例第4條第1項
製造、運輸、販賣第一級毒品者，處死刑或無期徒刑；處無期徒
刑者，得併科新臺幣一千萬元以下罰金。
製造、運輸、販賣第二級毒品者，處無期徒刑或七年以上有期徒
刑，得併科新臺幣七百萬元以下罰金。
製造、運輸、販賣第三級毒品者，處五年以上有期徒刑，得併科
新臺幣五百萬元以下罰金。
製造、運輸、販賣第四級毒品者，處三年以上十年以下有期徒刑
，得併科新臺幣三百萬元以下罰金。
製造、運輸、販賣專供製造或施用毒品之器具者，處一年以上七
年以下有期徒刑，得併科新臺幣一百萬元以下罰金。
前五項之未遂犯罰之。

司法院資訊處製作；財團法人民間司法改革基金會備份。
